【裁判字號】    95,訴,2807
【裁判日期】    951016
【裁判案由】    毒品危害防制條例
【裁判全文】
臺灣臺中地方法院刑事判決              95年度訴字第2807號
公  訴  人  臺灣臺中地方法院檢察署檢察官
被      告  乙○○
上列被告因違反毒品危害防制條例案件，經檢察官提起公訴（95
年度毒偵字第3533號），被告於準備程序中就被訴事實為有罪之
陳述，受命法官於聽取當事人之意見後，由本院合議庭裁定以簡
式審判程序判決如下：
    主    文
乙○○施用第一級毒品，累犯，處有期徒刑拾月；扣案之第一級
毒品海洛因壹包（淨重零點零玖公克、包裝重零點貳貳公克），
沒收銷燬之。
一、犯罪事實：
    乙○○前因施用毒品案件，經法院裁定令入戒治處所施以強
    制戒治後，已於民國九十年九月十八日強制戒治執行完畢，
    並經臺灣臺中地方法院檢察署檢察官以九十年度戒毒偵字第
    四八五號為不起訴處分確定；其又因施用毒品、竊盜等案件
    ，經法院分別判處有期徒刑十月、九月，並定應執行刑為有
    期徒刑一年六月確定，入監服刑後，經假釋付保護管束，已
    於九十四年六月四日保護管束期滿未經撤銷假釋而執行完畢
    。詎乙○○仍不知悛悔警惕，另基於施用第一級毒品之犯意
    ，於九十五年八月五日九時三十分許，在其臺中市南屯區新
    生南巷六號居處，以將第一級毒品海洛因摻水用注射針筒注
    射之方式，施用第一級毒品海洛因一次。嗣於九十五年八月
    五日十五時四十五分許，在臺中市南屯區新生南巷六之一號
    前為警查獲，並扣得其所有供施用之第一級毒品海洛因一包
    （淨重○點○九公克、包裝重○點二二公克），且經警採集
    其尿液送往詮昕科技股份有限公司以ＧＣ／ＭＳ方法檢驗結
    果，亦呈第一級毒品海洛因於人體代謝後之可待因、嗎啡陽
    性反應，因而查悉上情。
二、本案證據：
    (一)被告乙○○於警詢、偵查及本院審理時之自白。
    (二)真實姓名對照表、採集尿液鑑定同意書、詮昕科技股份有
      限公司九十五年八月十七日濫用藥物尿液檢驗報告、法務
      部調查局九十五年九月十六日調科壹字第○九五二三○一
      六一一○號鑑定書各一紙。
    (三)扣案之被告所有供施用之第一級毒品海洛因一包（淨重○
      點○九公克、包裝重○點二二公克）。
    (四)扣押物品清單一紙。
三、論罪科刑：
  (一)按海洛因係毒品危害防制條例第二條第二項第一款所列之第
    一級毒品，不得非法施用。核被告所為，係犯毒品危害防制
    條例第十條第一項之施用第一級毒品罪。被告持有第一級毒
    品之低度行為，為施用之高度行為所吸收，不另論罪。
  (二)被告前因施用毒品、竊盜等案件，經法院分別判處有期徒刑
    十月、九月，並定應執行刑為有期徒刑一年六月確定，入監
    服刑後，經假釋付保護管束，已於九十四年六月四日保護管
    束期滿未經撤銷假釋而執行完畢等情，有臺灣高等法院被告
    全國前案紀錄表、臺灣臺中地方法院檢察署刑案資料查註紀
    錄表在卷可憑，其受有期徒刑執行完畢後五年內故意再犯本
    案有期徒刑以上之罪，為累犯，應依刑法第四十七條第一項
    之規定，加重其刑。
  (三)爰審酌被告曾因施用毒品案件，經法院裁定令入戒治處所施
    以強制戒治後，已於九十年九月十八日強制戒治執行完畢，
    有臺灣高等法院被告全國前案紀錄表、臺灣臺中地方法院檢
    察署刑案資料查註紀錄表附卷可按，且其前因施用毒品、竊
    盜等案件，經法院分別判處有期徒刑十月、九月，並定應執
    行刑為有期徒刑一年六月確定，亦如前述，堪認其素行不佳
    ，被告竟未能從中記取教訓，深切體認毒品危害己身健康之
    鉅，反而再次趁隙施用第一級毒品海洛因，足見被告自制能
    力尚有未足，而有接受相當期間監禁教化之必要，以促其及
    早矯正吸毒惡習；惟念及施用毒品固戕害個人健康至鉅，然
    就他人權益之侵害仍屬有限，及其犯後業已坦承犯行之態度
    、施用第一級毒品海洛因之次數僅一次，暨其犯罪之動機、
    目的、手段等一切情狀，量處如主文所示之刑，以示懲儆。
    本院審酌前揭量刑之一切情狀及被告施用第一級毒品海洛因
    之期間、次數（即不包括後述之不另為無罪諭知部分）與檢
    察官具體求刑之基礎不同，認為檢察官就被告施用第一級毒
    品之犯行具體求處被告有期徒刑一年，稍嫌過重，附此敘明
    。
  (四)扣案之第一級毒品海洛因一包（淨重○點○九公克、包裝重
    ○點二二公克），為毒品危害防制條例第二條第二項第一款
    所規定之第一級毒品，有上開法務部調查局鑑定書一紙在卷
    可稽，應依毒品危害防制條例第十八條第一項前段之規定，
    沒收銷燬之。
三、不另為無罪諭知部分：
  (一)公訴意旨另以：被告自九十五年五月七日某時起至同年八月
    四日止，亦有多次施用第一級毒品海洛因之犯行，而認此部
    分與前開九十五年八月五日九時三十分施用第一級毒品海洛
    因部分，有包括一罪之集合犯關係，因認被告此部分行為亦
    涉犯毒品危害防制條例第十條第一項之施用第一級毒品罪嫌
    。
  (二)按犯罪事實應依證據認定之，無證據不得認定犯罪事實；又
    不能證明被告犯罪者，應諭知無罪之判決，刑事訴訟法第一
    百五十四條第二項及第三百零一條第一項分別定有明文。又
    按被告或共犯之自白，不得作為有罪判決之唯一證據，仍應
    調查其他必要之證據，以察其是否與事實相符，刑事訴訟法
    第一百五十六條第二項定有明文。且按施用毒品尿液中排出
    最長時限，受施用劑量、施用方式、個人體質及其代謝情況
    等因素影響，因個案而異，一般可檢出最長時間海洛因服用
    後二至四天一節，有行政院衛生署管制藥品管理局九十二年
    十二月二日管檢字第○九二○○○九九九○號函可參。
  (三)經查，被告於警詢、偵查中，除陳明其於九十五年八月五日
    九時三十分許，確有施用海洛因一次之犯行外，雖另陳稱其
    係九十五年五月七日第一次施用海洛因等語，惟被告於前揭
    期間中施用海洛因之次數、方式乃至施用頻率為何，均未為
    任何自白，已難認被告於本案經警查獲採尿前四日內或自九
    十五年五月七日某時起至同年八月四止之期間中，另有施用
    海洛因之犯行，且參諸前開行政院衛生署管制藥品管理局函
    釋意見，可知施用第一級毒品海洛因尿液中排出之最長時限
    僅為施用後四天，則被告除就九十五年八月五日九時三十分
    許施用海洛因一次犯行之自白部分，確能以前揭詮昕科技股
    份有限公司濫用藥物尿液檢驗報告，作為此部分事實之補強
    證據，並進一步認定被告此部分自白確與事實相符外，就被
    告逾此部分之前揭自白，除存有瑕疵外，亦乏積極證據足資
    認定，自無從逕為不利被告之認定。惟公訴人認此部分與上
    述經本院認定有罪部分有集合犯之實質上一罪關係，本院爰
    不另為無罪之諭知，附此敘明。
四、應適用之法條：依刑事訴訟法第二百七十三條之一第一項、
    第二百九十九條第一項前段、第三百十條之二、第四百五十
    四條第一項，毒品危害防制條例第十條第一項、第十八條第
    一項前段，刑法第十一條、第四十七條第一項，判決如主文
    。
五、如不服本判決，應於判決送達後十日內，向本院提出上訴狀
    （須附繕本），上訴於臺灣高等法院臺中分院。
本案經檢察官甲○○到庭執行職務。
中    華    民    國    95    年    10    月    16    日
                  刑事第九庭    法  官  何世全
以上正本證明與原本無異。
                                書記官  童洪芳美
中    華    民    國    95    年    10    月    16    日
附錄本案論罪科刑法條全文：
毒品危害防制條例第十條第一項
施用第一級毒品者，處六月以上五年以下有期徒刑。


司法院資訊處製作；財團法人民間司法改革基金會備份。
